【裁判字號】    97,交聲,431
【裁判日期】    970630
【裁判案由】    聲明異議
【裁判全文】
臺灣臺南地方法院交通事件裁定        97年度交聲字第431號
原處分機關  交通部公路總局嘉義區監理所台南監理站
異議人即受
處分人      甲○○
上列受處分人因違反道路交通管理處罰條例案件，對於交通部公
路總局嘉義區監理所台南監理站，民國97年4月16日所為之裁決
處分（處分案號：嘉監南字第裁74-V00000000號），聲明異議，
本院裁定如下：
      主  文
異議駁回。
      理  由
一、原處分意旨略以：異議人即受處分人甲○○（下稱異議人）
    於民國96年2月5日下午14時30分許，駕駛車號YZ-8350號自
    小客車，行經屏東縣台1線建興五叉路口處時，因「闖紅燈
    」經屏東縣警察局訪寮分局建興派出所警員 (下稱舉發機關
    ) 當場製單舉發，嗣原處分機關即交通部公路總局嘉義區監
    理所臺南監理站，以異議人違規事實明確，依道路交通管理
    處罰條例（下稱處罰條例）第53條第1項、第63條第1項第3
    款 (原處分漏載第1項第3款)及違反道路交通管理事件統一
    裁罰基準表 (以下簡稱基準表)之規定，裁處異議人罰鍰新
    臺幣（下同）5400元，並記違規點數3點等語。
二、本件聲明異議意旨略以：交通號誌不明顯，無法讓人清楚
    看到；三時相號誌，無法讓人清楚了解；餘如聲明異議狀
    所載；為此聲明異議，請求撤銷原處分云云。
三、按汽車駕駛人，行經有燈光號誌管制之交岔路口闖紅燈者，
    處1800元以上5400元以下罰鍰，並記違規點數3點；處罰條
    例第53條第1項、第63條第1項第3款，分別定有明文。
四、本院審酌：
  (一)異議人駕駛其所有之車號YZ-8350號自小客車，於上述時、
    地，因「闖紅燈」，經舉發機關予以當場製單舉發。嗣原處
    分機關依處罰條例第53條第1項、第63條第1項第3款並參酌
    基準表之規定，裁處異議人罰鍰5400元並記違規點數3點之
    事實，有：
    裁決書。
    舉發通知單。
    等件為證，且為異議人所不否認，此部份事實當可認定。
  (二)復按交岔路口准許紅燈右轉，或進行多時相號誌管制時，可
    增設箭頭綠燈，或以多向箭頭綠燈替代圓形綠燈，指示車輛
    行進方向。道路交通標誌標線號誌設置規則第213條第4款定
    有明文。又在無其他標誌、標線禁制或指示下，圓形綠燈
    表示准許車輛直行或左、右轉。箭頭綠燈表示僅准許車輛
    依箭頭指示之方向行駛。車輛面對圓形紅燈表示禁止通行
    ，不得超越停止線或進入路口。車輛面對與圓形紅燈同亮
    之箭頭綠燈時，得依箭頭綠燈之指示行進。且圓形紅燈與直
    行箭頭綠燈不得並亮。道路交通標誌標線號誌設置規則第20
    6條第1款第1目、第2款第1目、第5款第1目、第5款第2目、
    第214條第1款第5目亦分別定有明文。異議人既考領有駕駛
    執照，對上揭規定自不能諉為不知，故異議人辯稱讓人無法
    清楚了解云云，即不可採。又異議人駕駛車輛於道路上行駛
    ，本應隨時注意路況及道路上交通標誌、號誌、標線之設置
    情形以遵守交通規則並避免發生危險，故異議人所辯仍無理
    由。
五、綜上所述，異議人於前述時、地，有闖紅燈之違規事實既可
    認定，原處分機關依處罰條例第53條第1項、第63條第1項第
    3款並參酌基準表之規定，裁處異議人罰鍰5400元並記違規
    點數3點，經核於法並無違誤，異議人異議內容，並無理由
    ，應予駁回。
六、據上論斷，應依道路交通案件處理辦法第19條，裁定如主文
    。
中    華    民    國    97    年    6     月    30    日
                        交通法庭法  官  蔡直青
以上正本證明與原本無異。
如不服本裁定，應於收受送達後5日內向本院提出抗告狀。（應
附繕本）
                                書記官  劉鴻瑛
中    華    民    國    97    年    7     月    4     日


司法院資訊處製作；財團法人民間司法改革基金會備份。
